【裁判字號】    95,毒抗,272
【裁判日期】    950613
【裁判案由】    毒品危害防制條例
【裁判全文】
臺灣高等法院刑事裁定                 95年度毒抗字第272號
    抗  告  人
    即  被  告  甲○○
上列抗告人因違反毒品危害防制條例案件，不服臺灣台北地方法
院95年度毒聲字第340號，民國95年5月5日裁定（聲請案號：臺
灣台北地方法院檢察署95年度聲觀字第240號、94年度毒偵字第
3267號），提起抗告，本院裁定如下：
    主  文
抗告駁回。
    理  由
一、抗告意旨略以：被告於民國（下同）94年6月19日在大同分
    局時並未承認任何與毒品有關之事實，之後於偵查庭時有告
    知檢察官因被告長年身體不好，故經常吃藥。關於採集之尿
    液，當時在場監視及接收尿液之便服女性，並非警務人員，
    也無全程保管著自己尿液，爰依法提起抗告云云。
二、經查：
  (一)按犯毒品危害防制條例第10條之罪者，檢察官應聲請法院裁
    定，令被告入勒戒處所觀察、勒戒，其期間不得逾二月。毒
    品危害防制條例第20條第1項、觀察勒戒處分執行條例第3條
    第1項定有明文。
  (二)本件抗告人即被告於94年6月19日凌晨1時30分許，搭乘其妹
    高子晴機車，行經台北市○○路、南京西路口為警攔檢而查
    獲時，經警採尿送驗結果呈鴉片類陽性反應，此有台灣檢驗
    科技股份有限公司94年（原裁定誤植為95年）7月4日出具之
    濫用藥物尿液檢驗報告、台北市政府警察局偵辦毒品案件尿
    液檢體委驗單附卷可稽（見偵查卷第17頁、第19頁）。再台
    灣檢驗科技股份有限公司係採用氣相層析質譜儀法作為尿液
    檢驗方法，可排除被告因服用藥物導致毒品偽陽性反應之可
    能，上開尿液檢驗報告應可採認，顯見被告在經警採尿前之
    26小時內某時點，確有施用第一級毒品海洛因之犯行。又被
    告雖辯稱其未全程保管自己尿液瓶且接收人員非警務人員云
    云，然查，被告於94年6月19日警詢中已坦承其尿液檢體之
    尿瓶為其親自排放等語（見偵查卷第6頁），復於偵查時亦
    供稱由其親自排放尿液，並由警察在其面前將尿液封箋等語
    （見偵查卷第42頁），顯見採尿過程並無不合。至接收尿液
    之人員非警務人員，並無影響其尿液之封存及檢驗結果。是
    被告施用第一級毒品之事證明確，其空言否認犯行，顯不足
    採，其犯行自戡認定。
三、原審以抗告人有施用第一級毒品海洛因之犯行，堪予認定，
    爰依毒品危害防制條例第20條第1項及觀察勒戒處分執行條
    例第3條第1項之規定，裁定將抗告人送勒戒處所觀察、勒戒
    ，經核並無違誤，被告抗告意旨仍否認犯行，為無理由，應
    予駁回。
據上論斷，應依刑事訴訟法第412條，裁定如主文。
中    華    民    國    95    年    6     月    13    日
                  刑事第10庭    審判長法  官  劉景星
                                      法  官  陳博志
                                      法  官  李春地
以上正本證明與原本無異。
不得再抗告。
                                      書記官  蘇秋
中    華    民    國    95    年    6     月    13    日


司法院資訊處製作；財團法人民間司法改革基金會備份。
